【裁判字號】    89,上易,104
【裁判日期】    890224
【裁判案由】    偽造文書
【裁判全文】
臺灣高等法院高雄分院刑事判決          八十九年度上易字第一四號
    上  訴  人
    即  自訴人  乙○○
    被      告  丙○○
    被      告  己○○
    被      告  丁○○
    被      告  戊○○
右上訴人因被告偽造文書案件，不服臺灣屏東地方法院八十八年度自字第六十九號中
華民國八十八年九月十七日第一審判決，提起上訴，本院判決如左：
      主      文
上訴駁回。
      理      由
一、自訴意旨略以：自訴人曾於民國八十二年間向臺灣屏東地方法院檢察署對林家福
    、林樹山提出詐欺告訴，後改向臺灣屏東地方法院提出自訴。詎被告丙○○、己○○、丁○○、戊○○等人竟於該案審理時為虛偽之證言。被告戊○○於證稱伊
    每天至林家福的甲司購買耳機、音響設備，及被告陳金良、己○○、丁○○證稱
    渠等與林樹山於案發當日係一同至丙○○在雲林縣之住處查看風水等語，均為不
    實之供述，被告等人並因此致法院製作不實之甲文書，因認被告涉有偽造文書（
    刑法第二百十四條使甲務員登載不實罪）之罪嫌。
二、按同一案件，經檢察官終結偵查者，不得再行自訴，又不得提起自訴而提起者，
    應諭知不受理之判決，刑事訴訟法第三百二十三條第一項及第三百三十四條分別
    定有明文。又按，所謂同一案件，係指所訴彼此兩案為同一被告，其被訴之犯罪
    事實亦屬同一者而言，而其彼此兩案所訴被告同一，被訴之犯罪事實亦無異，不
    因前後所主張之罪名有異即可謂非同一案件，前案如經檢察官偵查終結，後案自
    不得再行自訴，此亦有最高法院四十九年台上字第三一五號判例可資參照。
三、經查，本件自訴人自訴被告丙○○、己○○、丁○○、戊○○之右開犯罪事實，
    自訴人前已向臺灣屏東地方法院檢察署檢察官提出告發，並經檢察官於八十四年
    九月八日終結偵查，並為不起訴處分，此有臺灣屏東地方法院檢察署八十四年偵
    字第四三七、第一九○九號、第二六六一號不起訴處分書一份在卷可稽。自訴人
    雖就同一被告、同一犯罪事實另主張相異之罪名（即前案指稱涉犯偽證罪，後案
    指稱涉犯使甲務員登載不實罪），惟本件與前案仍屬同一案件。法院不受自訴人
    所指法條適用之拘束。
四、原審法院以本件自訴人對同一案件，於檢察官終結偵查後之八十八年八月二日再
    行自訴，依前開說明，爰不經言詞辯論，逕為不受理之判決，核無違誤，自訴人
    上訴，猶執陳詞，為無理由，應予駁回，並不經言詞辯論而為之。
五、據上論結，依刑事訴訟法第三百七十二條、第三百六十八條，判決如主文。
中    華    民    國     八十九     年       二       月     二十四     日
                              臺灣高等法院高雄分院刑事第七庭
                                  審判長法官  李文雄
                                        法官  王光照
                   法官  郭雅美
右正本證明與原本無異。
不得上訴。
                                      書記官  楊琇茹
中    華    民    國     八十九     年       二       月    二十五      日
                                                                        Ｂ


司法院資訊處製作；財團法人民間司法改革基金會備份。
